【裁判字號】    98,審訴,2712
【裁判日期】    981231
【裁判案由】    違反藥事法等
【裁判全文】
臺灣桃園地方法院刑事判決            98年度審訴字第2712號
公  訴  人  臺灣桃園地方法院檢察署檢察官
被      告  乙○○
上列被告因違反藥事法等案件，經檢察官提起公訴（98年度偵字
第7006號、98年度毒偵字第1432、2346號），被告於準備程序進
行中為有罪陳述，經本院合議庭裁定由受命
法官獨任進行簡式審判程序，判決如下：
    主  文
乙○○施用第二級毒品，累犯，處有期徒刑肆月；又明知為禁藥
而轉讓，累犯，處有期徒刑陸月；又施用第二級毒品，累犯，處
有期徒刑肆月，扣案之沾殘甲基安非他命殘渣袋壹個沒收銷燬之
，安非他命吸食器壹組、安非他命鏟管壹個及玻璃球壹支均沒收
；又犯偽證罪，累犯，處有期徒刑陸月。應執行有期徒刑壹年貳
月，扣案之沾殘甲基安非他命殘渣袋壹個沒收銷燬之，安非他命
吸食器壹組、安非他命鏟管壹個及玻璃球壹支均沒收。
    事  實  及  理  由
一、被告所犯之罪，為死刑、無期徒刑、最輕本刑3 年以上有期
    徒刑或高等法院管轄第一審案件以外之罪，而被告於本院準
    備程序進行中，就被訴事實為有罪之陳述，經本院告知簡式
    審判程序意旨，並聽取公訴人及被告之意見後，依刑事訴訟
    法第273條之1第1項之規定，裁定依簡式審判程序審理。
二、犯罪事實：
    乙○○前於民國94年間，因施用毒品案件，經本院以94年度
    毒聲字第1292號裁定送觀察、勒戒後，因認有繼續施用毒品
    之傾向，再經本院以94年度毒聲字第1558號裁定令入戒治處
    所施以強制戒治，嗣因強制戒治成效評定合格，認無繼續強
    制戒治之必要，於95年5 月5 日釋放出所，該次犯行並經臺
    灣桃園地方法院檢察署檢察官以95年度戒毒偵字第232 號為
    不起訴處分確定；復於前開強制戒治執行完畢後5 年內之95
    年間，因施用毒品案件，經本院以95年度壢簡字第2238號判
    決判處有期徒刑3 月確定，嗣經本院以96年度聲減字第4311
    號裁定減為有期徒刑1 月又15日確定，於96年12月9 日縮刑
    期滿執行完畢。詎仍不知悔改，而為下列行為：
  (一)基於施用第二級毒品甲基安非他命之犯意，於97年12月5 日
    下午5 時許，在桃園縣楊梅鎮○○路18巷1 弄2 號之居所內
    ，以玻璃球吸食器燒烤吸食之方式施用甲基安非他命1 次。
    嗣於97年12月7 日凌晨0 時40分許，在新竹縣湖口鄉○○路
    206號之民宅內為警查獲。
  (二)明知甲基安非他命係毒品危害防制條例第2 條第2 項第2 款
    所列之第二級毒品，亦屬於藥事法第22條第1 項第1 款所列
    之禁藥，不得非法轉讓，竟基於轉讓甲基安非他命之犯意，
    於98年3 月中旬，在桃園縣八德市合興36之2 號內，接續4
    次以無償提供之方式，轉讓數量均不詳之甲基安非他命供女
    友甲○○○○○○○○ ○○○○○○○○○ （中文姓名陳敏華，下稱陳敏華）
    施用。
  (三)基於施用第二級毒品甲基安非他命之犯意，於98年3 月16日
    晚間6 時許，在桃園縣八德市合興36之2 號內，以玻璃球吸
    食器燒烤吸食之方式施用甲基安非他命1 次。嗣於同日晚間
    7 時許，在上址內為警查獲，並扣得沾殘甲基安非他命殘渣
    袋1 個、安非他命吸食器1 組、安非他命鏟管1 個及玻璃球
    1 支。
  (四)明知於98年3 月16日晚間6 時許所施用之甲基安非他命係女
    友陳敏華所轉讓，並非向丙○○所購得，僅因怨懟丙○○常
    帶陳敏華出去玩，竟基於偽證之犯意，於98年3 月17日晚間
    7 時33分許，在臺灣桃園地方法院檢察署98年度偵字第6236
    號被告丙○○涉嫌違反毒品危害防制條例案件檢察官偵查並
    以證人身份訊問時，具結後於檢察官訊問「是否在98年3 月
    16日晚上6 時許在賴蔡嬌八德市住處向丙○○購買安非他命
    1 小包？」時，答稱「是」，並謊稱另外有二個人看到其向
    丙○○購買毒品等於案情有重要關係事項之虛偽陳述，足生
    影響檢察官偵辦案件之正確性。嗣於98年4 月3 日上午10時
    許，乙○○在臺灣桃園地方法院檢察署98年度偵字第6236號
    被告丙○○涉嫌違反毒品危害防制條例案件中再次出庭作證
    ，於檢察事務官詢問時，自白前開證述內容係虛偽不實，而
    查悉上情。
三、認定被告犯罪所憑之證據：
  (一)被告乙○○於警詢、偵訊及本院審理時之自白。
  (二)證人陳敏華於警詢、偵訊時之具結證述。
  (三)詮昕科技股份有限公司濫用藥物尿液檢驗報告暨新竹縣政府
    警察局竹北分局毒品犯罪嫌疑人尿液採驗作業管制紀錄、台
    灣檢驗科技股份有限公司濫用藥物檢驗報告暨桃園縣政府警
    察局楊梅分局被採尿人尿液暨毒品真實姓名與編號對照表各
    一紙，98年度偵字第6236號案件於98年3 月17日檢察官偵查
    中之訊問筆錄及證人結文一份。
  (四)扣案之沾殘甲基安非他命殘渣袋1 個、安非他命吸食器1 組
    、安非他命鏟管1 個及玻璃球1 支。
四、附記事項：
  (一)被告乙○○持有第二級毒品甲基安非他命後，進而施用及轉
    讓，其持有之低度行為應被其施用及轉讓之高度行為所吸收
    ，不另論罪。又被告接續4 次轉讓與陳敏華第二級毒品甲基
    安非他命之犯行，時間密接，顯係基於單一犯意為之，應論
    以包括一罪。公訴意旨認被告所犯上開4 次轉讓禁藥犯行，
    係屬犯意個別行為互殊之數罪，容有誤會。
  (二)被告於所虛偽陳述之98年度偵字第6236號案件尚在檢察官偵
    查階段中即自白，有臺灣桃園地方法院檢察署98年4 月3 日
    檢察官詢問筆錄1 份在卷可稽，係於所虛偽陳述之案件裁判
    確定前自白，依刑法第172 條之規定，應減輕其刑。
  (三)扣案之沾殘甲基安非他命殘渣袋1 個，因其內含之甲基安非
    他命量微無法與分裝袋析離，應一體視為第二級毒品甲基安
    非他命，均爰依毒品危害防制條例第18條第1 項前段規定，
    宣告沒收銷燬之；又安非他命吸食器1 組、安非他命鏟管1
    個及玻璃球1 支，為被告所有且供犯罪所用之物，均爰依刑
    法第38條第1 項第2 款之規定宣告沒收。
  (四)共同被告陳敏華、丙○○俟到案另結。
五、應適用之法條：
    刑事訴訟法第273 條之1 第1 項、第299 條第1 項前段、第
    310 條之2 ，毒品危害防制條例第10條第2 項、第18條第1
    項前段，藥事法第83條第1 項，刑法第11條、第168 條、第
    172 條、第47條第1 項、第38條第1 項第2 款、第51條第5
    款。
六、如不服本判決，應於判決送達後10日內向本院提出上訴狀（
    應附繕本），其未敘述上訴理由者，應於上訴期間屆滿後20
    日內補提理由書狀於本院，上訴於臺灣高等法院。
本案經檢察官顏世翠到庭執行職務。
中    華    民    國    98    年     12    月    31   日
                    刑事庭  法  官  林孟宜
以上正本證明與原本無異。
                            書記官  洪明媚
中    華    民    國    98    年     12    月    31   日
附錄本案論罪科刑法條：
毒品危害防制條例第10條第2項
施用第二級毒品者，處 3 年以下有期徒刑。
藥事法第83條第1項
明知為偽藥或禁藥，而販賣、供應、調劑、運送、寄藏、牙保、
轉讓或意圖販賣而陳列者，處7 年以下有期徒刑，得併科新臺幣
5 百萬元以下罰金。
中華民國刑法第168條
（偽證罪）
於執行審判職務之公署審判時或於檢察官偵查時，證人、鑑定人
、通譯於案情有重要關係之事項，供前或供後具結，而為虛偽陳
述者，處 7 年以下有期徒刑。

司法院資訊處製作；財團法人民間司法改革基金會備份。
